【裁判字號】    99,交訴,2
【裁判日期】    990521
【裁判案由】    交通肇事逃逸等
【裁判全文】
臺灣基隆地方法院刑事判決               99年度交訴字第2號
公  訴  人  臺灣基隆地方法院檢察署檢察官
被      告  甲○○原名巫益賢.
上列被告因肇事逃逸等案件，經檢察官提起公訴（98年度調偵字
第190 號），本院判決如下：
    主  文
甲○○從事業務之人，因業務上之過失傷害人，處有期徒刑月
；又駕駛動力交通工具肇事，致人受傷而逃逸，處有期徒刑捌月
。應執行有期徒刑拾月。
    事  實
一、甲○○（原名巫益賢，於民國98年10月23日更名）考領有大
    客車職業駕駛執照，係皇家客運有限公司（下稱皇家客運公
    司）之大客車司機，為從事駕駛業務之人。其於民國98年 9
    月3 日上午7 時50分許，駕駛皇家客運公司臺北金山線車牌
    號碼130-FB號營業用大客車，沿臺二甲線由臺北市往臺北縣
    金山鄉方向行駛，行經臺二甲線6 公里處劃有分向限制線即
    雙黃實線之轉彎路段，本應注意汽車在雙向二車道行駛時，
    在劃有分向限制線之路段，不得駛入來車之車道內，且依當
    時天候晴，日間有自然光線，舖裝柏油之路面乾燥、無缺陷
    、無障礙物，視距良好，客觀上並無不能注意之情事，竟疏
    未注意及此，在前開路段欲下坡轉彎時，車身後段超越雙黃
    實線致侵入對向車道，其對向適有考領有普通重型機車駕駛
    執照之乙○○騎乘車牌號碼P6N－251號普通重型機車，沿臺
    二甲線由臺北縣金山鄉往臺北市方向行駛，亦行經前開路段
    欲上坡轉彎，甲○○所駕駛大客車之左後車輪因而與乙○○
    所騎乘機車之左側把手發生擦撞，致乙○○人車倒地並受有
    全身多處擦傷等傷害，甲○○所駕駛大客車之左後車輪之一
    小塊輪胎皮則因此掉落在地。詎甲○○雖察覺肇事，竟基於
    肇事逃逸之犯意，未停車察看及採取必要之救護措施，反而
    逕行駕駛前揭大客車逃逸離去。嗣乙○○經由路人協助，報
    警處理後，為承辦警員至皇家客運公司查知係甲○○駕駛前
    揭大客車行經上開路段，並通知鑑識小組至事故現場進行勘
    查採證，始悉上情。
二、案經乙○○訴由臺北縣政府警察局金山分局報請臺灣基隆地
    方法院檢察署檢察官偵查起訴。
    理  由
一、證據能力之說明：
  (一)被告甲○○於警詢及檢察官偵訊時之供述，被告於本院準備
    程序及審判程序中均未爭執證據能力，且無事證顯示係違法
    取得而致其供述任意性有所疑義，自得作為本案證據。
  (二)證人即告訴人乙○○於偵查中向檢察官所為之陳述，業經具
    結，且無事證顯示有何顯不可信之情況存在，依刑事訴訟法
    第159 條之1 第2 項規定，自得作為本案證據。
  (三)按被告以外之人於審判外之陳述，雖不符刑事訴訟法第 159
    條之1 至之4 等四條之規定，而經當事人於審判程序同意作
    為證據，法院審酌該言詞陳述或書面陳述作成時之情況，認
    為適當者，亦得為證據；當事人、代理人或辯護人於法院調
    查證據時，知有刑事訴訟法第159 條第1 項不得為證據之情
    形，而未於言詞辯論終結前聲明異議者，視為有前項之同意
    ，同法第159 條之5 定有明文。其立法意旨在於傳聞證據未
    經當事人之反對詰問予以核實，原則上先予排除。惟若當事
    人已放棄反對詰問權，於審判程序中表明同意該等傳聞證據
    可作為證據，或於言詞辯論終結前未聲明異議，基於尊重當
    事人對傳聞證據之處分權，及證據資料愈豐富，愈有助於真
    實發見之理念，且強化言詞辯論主義，使訴訟程序得以順暢
    進行，上開傳聞證據亦均具有證據能力。查證人即告訴人乙○○、在場目擊者丁○○於警詢中之證言，均屬被告以外之
    人於審判外之陳述，依全部卷證資料顯示，該等供述證據作
    成之狀態並無違背個人意思或其他違法取供之情形，且檢察
    官及被告於本院準備程序及審判程序中亦未爭執該等證據之
    證據能力，本院審酌該等供述均屬事實認定之重要依據，認
    為以之作為本案證據均屬適當，自均得作為本案證據。
  (四)按醫師執行醫療業務時，依醫師法第12條規定，應製作病歷
    ，此係醫師於醫療業務過程中所須製作之紀錄文書，屬刑事
    訴訟法第159 條之4 第2 款所稱從事業務之人於業務上所須
    製作之紀錄文書，而卷附財團法人北海岸金山醫院於98年 9
    月3 日出具之診斷證明書，係依病歷所轉錄之文書，自亦屬
    上開規定之證明文書，本院審酌前開診斷證明書並無顯不可
    信之情況，自得作為本案證據。
  (五)卷附道路交通事故現場圖、道路交通事故調查報告表(一)(二)及
    道路交通事故肇事人自首情形紀錄表，係承辦警員於本件車
    禍事故發生後至現場作成之文書，應屬刑事訴訟法第159 條
    之4 第1 款所稱公務員職務上製作之紀錄文書，既查無顯不
    可信之情況，自均得作為本案證據。
  (六)卷附皇家客運公司之車號130-FB號98年9 月3 日班表及行車
    紀錄紙，其上均經被告簽名確認，而臺北縣政府警察局金山
    分局鑑識組出具之現場勘察報告、被告之證號查詢汽車駕駛
    人資料、告訴人之證號查詢機車駕駛人資料，檢察官及被告
    於本院準備程序及審判程序中均未爭執其證據能力，本院審
    酌上述證據均屬事實認定之重要依據，認為以之作為本案證
    據均屬適當，故應認均具有證據能力。
  (七)卷附現場照片及車損照片共37張，係偵辦本案之員警以機械
    方式所留存之影像，並非供述證據，無傳聞法則之適用，且
    與本案具有關聯性，本院審酌其作成時並無違法不當採證之
    情形，自得作為本案證據。
二、訊據被告固坦承有於上開時間駕駛上開大客車行經上開地點
    ，未停車查看即駛離現場等情，惟矢口否認有何業務過失傷
    害及肇事逃逸之犯行，辯稱：當時伊要下坡，被害人要上坡
    ，伊看到被害人在距離伊五公尺之左前方倒地，當時伊車上
    有一個乘客，坐在伊右手邊，乘客告訴伊說有看到有人倒地
    ，伊才注意到伊左前方有人倒地，伊沒有撞到被害人，亦無
    肇事逃逸云云。經查：
  (一)被告係皇家客運公司之大客車司機，為從事駕駛業務之人，
    其於98年9 月3 日上午7 時50分許，駕駛皇家客運公司臺北
    金山線車牌號碼130-FB號營業用大客車，沿臺二甲線由臺北
    市往臺北縣金山鄉方向行駛，行經臺二甲線6 公里處劃有分
    向限制線即雙黃實線之轉彎路段，斯時告訴人騎乘車牌號碼
    P6N－251號普通重型機車，沿臺二甲線由臺北縣金山鄉往臺
    北市方向行駛，亦行經上開轉彎路段，在該處人車倒地，受
    有全身多處擦傷等傷害，而被告目睹告訴人倒地後，並未停
    車察看及採取必要之救護措施，即逕行駛離該處等情，此為
    被告所不爭執（本院卷第27至28頁），並有皇家客運公司之
    車號130-FB號98年9 月3 日班表、行車紀錄紙、道路交通事
    故現場圖、道路交通事故調查報告表(一)(二)、財團法人北海岸
    金山醫院98年9 月3 日診斷證明書及道路交通事故肇事人自
    首情形紀錄表在卷可稽（98年度偵字第4384號卷第14至19頁
    、第25至26頁），此部分之事實均堪信為真實。又被告考領
    有大客車職業駕駛執照，告訴人亦考領有普通重型機車駕駛
    執照，此有被告及告訴人之證號查詢駕駛人資料附卷足參（
    前揭偵查卷第21、23頁），此部分之事實亦足認屬實。
  (二)證人即到場處理之警員戊○○於本院審理中證稱：值班員警
    通報「陽金公路6 公里處有事故」，伊就趕赴現場，伊在上
    午8 點出頭時抵達現場。當時被害人已被送到醫院，被害人
    之機車已經移到路旁。現場有大客車左後輪之輪胎皮掉落在
    靠近雙黃線之位置，是在被害人之車道上，雙黃線上有一個
    刮地痕。伊去金山醫院找到被害人，被害人與伊回到現場確
    認行車方向及肇事經過，因被害人表示有自小客車路人告知
    她是紅色的皇家客運撞到她，伊就去皇家客運總站調閱排班
    表，尋獲該臺大客車及駕駛人，並通知鑑識小組至皇家客運
    及事故現場採證。伊在該臺大客車上取得行車紀錄紙，經被
    告簽名確認。被告之大客車左後輪附近之車身有新的擦痕，
    輪胎上也有新的擦痕。車身上如果是舊痕，會有灰塵等物積
    在上面，輪胎上如果是新痕，顏色會比較深、比較明顯。被
    害人之機車後來移回被害人之家中，鑑識小組是去被害人家
    中對機車拍照採證等語（本院卷第57至71頁）。查卷附皇家
    客運公司車號130-FB號98年9 月3 日班表及行車紀錄紙，其
    上確有被告之簽名，核與證人戊○○前揭所述相符，班表上
    顯示係被告駕駛前揭大客車，於6 時40分從臺北站發車，於
    8 時10分抵達金山站，行車紀錄紙上亦顯示前揭大客車於 7
    時50分許正在行進中無誤，而由於其上顯示速度之黑線十分
    密集，以肉眼比對僅能查知其當時行駛速度大約落在時速40
    公里至60公里之間，本諸「罪證有疑、利歸被告」之原則，
    尚無從憑此認定被告駕駛大客車行經前開臺二甲線6 公里處
    坡路之際（該處速限為時速50公里），有超速或未減速之情
    形。
  (三)細觀卷附照片及現場勘察報告可知，臺二甲線6 公里處路面
    中央劃有雙黃實線，在距離中央雙黃線35公分處之告訴人行
    向車道上，有一塊長約6 公分之輪胎橡膠碎片；在接近告訴
    人行向車道之雙黃線上，有輪胎擦痕；在告訴人之機車前輪
    右側，有黃色油漆轉移之痕跡；被告之大客車車輪總長約有
    90公分上下，大客車左後輪上有二塊橡皮遭利物剝落，一處
    位在車輪外側，長約4 公分，另一處位在車輪前側，長約 6
    公分；被告之機車左側車把、煞車把及已斷裂之後照鏡車桿
    ，均有擦痕，左側後座腳踏板前方圓柱及中柱上亦有擦痕（
    前揭偵查卷第63、64頁、第28至46頁）；且前揭長約6 公分
    之輪胎橡膠碎片經比對結果，與大客車左後輪上橡皮剝落之
    凹陷處相互吻合（前揭偵查卷第64頁照片參照），足認該碎
    片係由大客車左後輪所剝落無誤，被告對於上開大客車在現
    場遺留輪胎碎片一塊乙節亦無任何爭執。準此，足認現場勘
    察報告上所載：「經研判，車禍現場雙黃線上之輪胎擦抹痕
    ，為機車輪胎右側磨地後所造成，而機車右側車身亦有連續
    性刮地痕，故機車兩側均有與地面摩擦之痕跡。營業大客車
    左車輪總長約有90公分上下，機車左側車把、煞車把、已斷
    裂後照鏡車桿均有擦痕，而以正常騎乘狀態，距離地面95公
    分上下，以高度判斷確有可能造成機車騎士所稱情況。因大
    客車左後車輪擦撞到機車左側斷裂之煞車把，造成尖銳之煞
    車把尖端割下大客車左後車輪之橡皮塊，其衝撞力導致機車
    騎士無法掌握車體，而致機車左右翻滾」等語（前揭偵查卷
    第61至62頁），均屬有據。
  (四)證人即告訴人乙○○於本院審理中證稱：伊當時沒有超越雙
    黃線，被告在轉彎時大客車車尾及車輪超越雙黃線，伊車左
    側後照鏡及煞車把手與被告大客車左後車輪或車身發生擦撞
    ，伊往右邊倒地。伊後方之自小客車開到伊前方停車，車內
    的人都有下車，其中一名男子扶伊起來，那名男子說他有看
    到車牌且說是皇家客運的車。當時伊的手機送修，伊向該名
    男子借手機打到伊任職的天籟名流湯村，因上班時間到了，
    伊向同事報備說伊發生車禍，同事就馬上趕過來，帶伊去派
    出所報案。伊去金山醫院就診時，警員戊○○有來看伊，伊
    與童警員一同回到肇事現場，做完酒測之後，伊的家人再把
    機車牽回去，鑑識小組有到伊家去拍機車的照片等語（本院
    卷第72至84頁），其於警詢及檢察官偵訊中亦為相同之證述
    （前揭偵查卷第12至13頁、第50至51頁），且與證人戊○○
    證述之內容相符。
  (五)本院依職權調取「天籟名流湯村」所使用室內電話「00000
    000000」號於98年9 月3 日之通聯紀錄，查得於該日上午 7
    時57分42秒有行動電話門號0000000000號撥打前揭室內電話
    通話17秒之通聯紀錄（本院卷第10頁），本院復函請臺北縣
    政府警察局金山分局，請其通知前揭門號0000000000號實際
    持用人製作警詢筆錄，確認該門號持用人丁○○即為出借行
    動電話予告訴人之該名男子後，經本院再傳喚證人丁○○到
    庭，其到庭證稱：伊當時確實有經過該處，伊是駕駛車牌號
    碼DO－7713號自用小客車沿金山往臺北方向行駛，伊車上有
    四個人。伊在女騎士後方約50公尺左右，伊自己的車速大約
    時速40公里左右，女騎士的車速應該也差不多。伊是上坡。
    伊是沒有看到「皇家客運」這幾個字，但那臺肇事車輛是紅
    色的，那條路上經過陽明山往金山的車子只有那種車（指皇
    家客運之大客車）是紅色的，伊才想應該是皇家客運的車。
    對方是下坡，是往金山方向。伊看到那時女騎士已經很靠中
    間了，但沒有超過雙黃線，那臺紅色車左轉下來，它的尾巴
    也就是左後方就超過雙黃線碰到她，它的車輪有壓到雙黃線
    ，左後車尾碰到女騎士的機車左邊把手，她擦到時有「碰」
    一聲擦撞的聲音，就直接跌倒了。因為是上坡，車速不快，
    所以她跌倒後只有滑一小段沒有很遠。大客車就繼續開，伊
    與大客車會車的時候，大客車駕駛有停一下，伊要叫他，他
    就開走。伊有看到人影，但人臉看不太清楚。那個地方沒有
    紅燈，伊本來以為他知道撞到人所以要停下來看，伊也停下
    來，怎知他又開走。伊就開過去把那名女子扶起來，女騎士
    手肘等處有一點擦傷，有小血絲。伊問她現在要去哪裡，她
    說她在前面名流湯屋上班，她要打電話，可是她又沒帶手機
    ，伊就把手機借給她，她在伊面前用伊的手機打了一通電話
    出去。伊的同事就把她的車子牽到上面的天籟飯店路口處，
    把她扶到那邊去，她說她要在那邊等同事，她同事會來載她
    ，伊與同事因為要趕去臺北上課，就先走了等語（本院卷第
    99至111 頁）。該證人與被告及告訴人均無任何親誼仇怨關
    係，其所述關於扶起女騎士及出借行動電話之過程，核與證
    人乙○○所述被後方自用小客車男子扶起及借用其行動電話
    之內容相符，且渠等所述兩車碰撞之位置，亦與前揭現場跡
    證顯示之狀態相符。參酌證人乙○○及丁○○均證稱當時並
    未互留對方姓名、乙○○亦未抄下丁○○之行動電話門號，
    彼此事後亦不曾再有聯繫，本案又係經由本院查詢證人乙○○上班地點之通聯紀錄，始查得證人丁○○之人別資料並傳
    喚其到庭作證等客觀情狀，足認證人丁○○並無任何偏袒告
    訴人或誣陷被告之動機，純係因目睹案發過程而就其親見親
    聞之事實到庭作證，是以，其上開證言之可信度甚高，足堪
    採信。
  (六)被告歷次供述分歧矛盾，其所述之可信度甚低：
    (1)被告於警詢中供稱：當時事故發生時，伊什麼都不知道，
      伊沒停車就直接開往金山鄉○○路，是乘客跟伊說伊才知
      道的，乘客說對方是在遠遠地方跌倒的云云（前揭偵查卷
      第8 頁）。
    (2)其於檢察官偵訊中改稱：伊開車要下山，慢慢往下滑行，
      伊與乘客同時看到機車在伊前方跌倒，差不多在伊前方約
      5 公尺處云云（前揭偵查卷第50頁）。
    (3)其於本院準備程序中又改稱：坐在伊右手邊的乘客跟伊說
      有看到有人跌倒，伊才注意到伊左前方有人倒地，伊看到
      時，被害人已經倒在地上了云云（本院卷第22頁）。
    (4)其於本院審判程序中再改稱：乘客跟伊說伊才知道有機車
      跌倒，是在快到達被害人跌倒處的5 公尺內云云。經審判
      長質問以當時車速如何能在5 公尺內經由乘客告知而發現
      左前方有人倒地後，其又改稱：其實伊有看到被害人跌倒
      ，機車是在距離伊車頭5 公尺處自行跌倒自行滑到雙黃線
      的，伊非常注意車前狀況，所以有閃過機車，伊是手拉電
      子煞車減速閃過去，閃過後伊從後照鏡看女騎士已經站起
      來了，沒人扶她自己就爬的起來云云（本院卷第118 至12
      2 頁）。
    (5)比對被告歷次供述內容可知，其時而辯稱事故發生時完全
      不知，時而辯稱係與乘客同時看到機車自行倒地，時而又
      辯稱是乘客告知伊後伊才發現機車倒地，經受審判長質問
      後又改稱自己親眼看到告訴人自行跌倒滑到雙黃線云云，
      其前後辯解互核矛盾且明顯不同，是其所辯內容顯然令人
      懷疑。
  (七)證人戊○○、乙○○及丁○○之證言既互核相符，被告所駕
    駛之大客車左後輪亦在現場遺留輪胎碎片，且由卷附照片顯
    示，該左後車輪損傷凹陷處附近，在顏色上顯較其餘因沾染
    灰塵呈淺灰色之部位為深（前揭偵查卷第31至34頁），可認
    係屬新痕；被告亦自承平日均有妥善保養上開大客車，甫更
    換新輪胎沒多久（本院卷第121 頁），更徵該輪胎損傷剝落
    輪胎皮之情形在本案事故發生前並不存在。衡諸常情，以此
    種大型輪胎堅硬厚實之程度，實難想像可經由正常行駛於路
    面之方式而自然剝落小塊輪胎皮，如非經由碰撞遭外力削落
    ，不會發生此等情形；是以，被告辯稱係告訴人在伊左前方
    自行跌倒、兩車並無擦撞情事云云，顯屬不實，而以證人乙○○及丁○○所述：大客車之左後車輪與機車之左側把手發
    生擦撞等內容，始屬可採。又告訴人之機車雖在雙黃實線上
    留有輪胎痕，然證人丁○○係明確證稱：女騎士沒有超過雙
    黃線，那臺紅色車車輪有壓到雙黃線，車尾亦即左後方超過
    雙黃線碰到女騎士之機車左邊把手等語，核與告訴人前開指
    訴相符；準此，自應認告訴人騎乘機車行經上開轉彎路段右
    轉上坡時，縱有較為接近路中央之情形，仍係在自己應遵行
    之車道內行駛；倘對向由被告駕駛之大客車亦能在自己應遵
    行之車道內行駛，無超線越界情事，兩車本無任何發生碰撞
    之可能；然因被告駕駛大客車在上開路段左轉下坡時，其車
    尾已超越雙黃實線，侵入告訴人之車道，致使兩車發生擦撞
    ，告訴人之機車始於倒地時在雙黃實線上留下輪胎痕。
  (八)按雙黃實線設於路段中，用以分隔對向車道，並雙向禁止超
    車、跨越或迴轉。汽車在未劃設慢車道之雙向二車道行駛時
    ，均應在遵行車道內行駛，且在劃有分向限制線之路段，不
    得駛入來車之車道內。道路交通標誌標線號誌設置規則第14
    9 條第1 項第1 款第8 目、道路交通安全規則第97條第1 項
    第12款定有明文。被告駕駛大客車行經上開路段，自應遵守
    前揭規定。被告雖辯稱當時有下小雨，9 點過後才放晴，下
    雨路會滑云云，然證人丁○○明確證稱：當時是晴天，沒有
    下雨，伊車上四人是全部下車幫忙女騎士等語（本院卷第10
    5 、112 頁），前揭現場勘察報告上，亦載明勘察時間為「
    98年9 月3 日早上8 時50分」，其內照片顯示肇事路段之地
    面乾燥且無積水等情事（前揭偵查卷第61、63頁），足認被
    告辯稱當時下雨云云，顯係事後為圖卸責所為之不實之詞。
    是依當時天候晴，日間有自然光線，舖裝柏油之路面乾燥、
    無缺陷、無障礙物，視距良好，有卷附道路交通事故調查報
    告表(一)可參（前揭偵查卷第16頁），客觀上顯然並無不能注
    意之情事，被告在上開路段左轉時，疏未保持其大客車車體
    均在自己應遵行之車道內行駛，致車尾超越雙黃實線，擦撞
    對向告訴人所騎乘之機車，其行為顯然具有過失甚明。又告
    訴人人車倒地後，受有全身多處擦傷等傷害，有前揭診斷證
    明書可憑，是被告上開過失行為與告訴人所受傷害結果之間
    ，顯然具有因果關係。而被告於肇事後曾一度停頓隨即又駛
    離等情，業據證人丁○○於本院審理中證述綦詳，倘被告於
    肇事之際確實渾然不知上情，理當係以原速度繼續行駛離開
    ，何以竟在無紅燈之處所停頓後再駛離？參酌證人丁○○尚
    證稱當時有聽到「碰」一聲擦撞的聲音等語，以證人丁○○
    距離告訴人約50公尺左右尚可聽聞前開擦撞聲之情狀觀之，
    被告在車頭駕駛座處，距離左後車尾碰撞位置較證人丁○○
    更為接近，對於前開擦撞聲顯難諉為不知，並可經由其車左
    後照鏡查知告訴人人車倒地之情形，更徵被告當時應係察覺
    肇事而有上開停頓之舉止無疑。則被告在查覺自己駕車撞及
    左後方行進中之機車並導致對方人車倒地後，其對於該機車
    騎士必受有某種程度傷害乙節，顯應具有認識，詎被告竟未
    停車查看告訴人之傷勢，即逕行駕車離去，其主觀上具有肇
    事逃逸之犯意，彰彰甚明，是其上開所辯顯均係事後卸責之
    詞，無從採信。
  (九)綜上所述，本案事證明確，被告業務過失傷害及肇事逃逸之
    犯行，均足堪認定。
三、核被告所為，係犯刑法284 條第2 項前段之業務過失傷害罪
    及同法第185 條之4 之肇事逃逸罪。被告所犯上述二罪間，
    犯意各別，行為互殊，應予分論併罰。爰審酌被告於本案前
    並無前科紀錄，有卷附臺灣高等法院被告前案紀錄表可稽，
    其駕駛營業用大客車未能遵守相關交通法令規定，一時疏忽
    肇事，致告訴人身體受有多處擦傷（斯時尚懷孕中，幸未影
    響胎兒），然於肇事致人受傷後，竟未為必要之救護措施並
    報警處理，即逃逸離去，置告訴人之身體法益於不顧，所為
    顯不足取，嗣後又以種種與客觀事證不符之辯解試圖推諉己
    責，犯後態度不佳，於本院準備程序僅表示願意包紅包新臺
    幣（下同）3600元至6000元，難認有和解誠意，且案發至今
    確實並未達成和解等一切情狀，認檢察官就業務過失傷害罪
    部分具體求處有期徒刑3 月，就肇事逃逸罪部分具體求處有
    期徒刑8 月之意見，均屬適當，爰分別量處如主文所示之刑
    ，並定其應執行之刑，以資懲儆。
據上論斷，應依刑事訴訟法第299 條第1 項前段，刑法第284 條
第2 項前段、第185 條之4 、第51條第5 款，刑法施行法第1 條
之1 第1 項、第2 項前段，判決如主文。
本案經檢察官丙○○到庭執行職務。
中    華    民    國    99    年    5     月    21    日
                  刑事第二庭  審判長法  官  陳志祥
                                    法  官  陳伯厚
                                    法  官  張婷妮
以上正本證明與原本無異。
如不服本判決應於收受送達後10日內向本院提出上訴書狀，並應
敘述具體理由；其未敘述上訴理由者，應於上訴期間屆滿後20日
內向本院補提理由書（均須按他造當事人之人數附繕本）「切勿
逕送上級法院」。
中    華    民    國    99    年    5     月    21    日
                                    書記官  李繼業
附錄本案論罪科刑法條
刑法第284條第2項前段
從事業務之人，因業務上之過失傷害人者，處1 年以下有期徒刑
、拘役或1 千元以下罰金。
刑法第185條之4
駕駛動力交通工具肇事，致人死傷而逃逸者，處6 月以上5 年以
下有期徒刑。

司法院資訊處製作；財團法人民間司法改革基金會備份。
